臺灣花蓮地方法院民事裁定
110年度輔宣字第16號
聲  請  人  王百加  

相  對  人  于大威  

上列當事人間改定輔助人事件，本院裁定如下：
    主      文
改定王百加（女、民國00年0月00日生、身分證統一編號：Z0000
00000號）為受輔助宣告之人于大威（男、民國00年0月00日生、
身分證統一編號：Z000000000號）之輔助人。
聲請程序費用由受輔助宣告之人于大威負擔。
    理    由
一、聲請意旨略以：聲請人王百加為相對人于大威之妹妹。相對
    人前經本院以99年度輔宣字第1號裁定宣告為受輔助宣告之
    人確定，鈞院原選定相對人之母王福妹為輔助人。現因王福
    妹意外車禍，導致腦部受傷已不能執行輔助職務，為受輔助
    宣告人之最佳利益，爰依民法第1113條之1第2項準用同法第
    1106條之1第1項規定，聲請改定聲請人為相對人于大威之輔
    助人等語。
二、按受輔助宣告之人應置輔助人，民法第1113條之1第1項定有
    明文。又法院選定監護人時，應依受監護宣告之人之最佳利
    益，優先考量受監護宣告之人之意見，審酌一切情狀，並注
    意下列事項：一、受監護宣告之人之身心狀態與生活及財產
    狀況。二、受監護宣告之人與其配偶、子女或其他共同生活
    之人間之情感狀況。三、監護人之職業、經歷、意見及其與
    受監護宣告之人之利害關係。四、法人為監護人時，其事業
    之種類與內容，法人及其代表人與受監護宣告之人之利害關
    係；而有事實足認監護人不符受監護人之最佳利益，或有顯
    不適任之情事者，法院得依受監護人、四親等內之親屬、檢
    察官、主管機關或其他利害關係人之聲請，改定適當之監護
    人；民法1111條之1、第1106條之1各定有明文。上開規定
　　並依民法第1113條之1第2項規定於輔助人及有關輔助之職務
    準用之。
三、聲請人主張之前揭事實，業據其提出戶籍謄本（現戶全戶）
    、親屬會議紀錄、同意書、親屬系統表各1件、身分證影本2
    件、王福妹診斷證明書、本院99年度輔宣字第1號民事裁定
    等件為證，應堪信為真實。是以，聲請人王百加聲請為于大
    威改定輔助人於法有據。本院審酌原輔助人王福妹確實因顱
    內出血併急性呼吸衰竭症狀，顯然已無法執行輔助人職務；
    而聲請人王百加為于大威之妹妹，其雖未與相對人同住，但
    兩造住居所相距不遠，平時如需協助，聲請人應能勝任，又
    相對人亦無其他親屬可供協助，且相對人亦到庭表示同意由
    聲請人為輔助人等語(見本院卷第62頁)。綜上所述，為相對
    人之最佳利益，爰依民法第1113條之1第2項準用同法第1106
    條之1規定，改定聲請人王百加為受輔助宣告之人于大威之
    輔助人。
四、依家事事件法第177條第2項、第164條第2項，裁定如主文。
中　　華　　民　　國　　110 　年　　12　　月　　3 　　日
                   家事法庭     法  官　陳淑媛
以上正本係照原本作成。
如對本裁定抗告，須於裁定送達後10日之不變期間內，向本院提
出抗告狀，並繳納抗告費新臺幣1,000元。
中　　華　　民　　國　　110 　年　　12　　月　　6 　　日
                                書記官  鄭嘉鈴